【裁判字號】    95,上,369
【裁判日期】    950620
【裁判案由】    給付買賣價金
【裁判全文】
臺灣高等法院民事判決                   95年度上字第369號
上  訴  人  喜威世流通股份有限公司
法定代理人  丁○○
訴訟代理人  乙○○
被 上 訴人  丙○○
            甲○○
共      同
訴訟代理人  孫隆賢  律師
上列當事人間給付買賣價金事件，上訴人對於中華民國95年3月8
日臺灣士林地方法院95年度訴字第58號第一審判決提起上訴，本
院於95年6月6日言詞辯論終結，判決如下：
    主  文
上訴駁回。
第二審訴訟費用由上訴人負擔。
    事實及理由
一、上訴人起訴主張：被上訴人係夫妻，被上訴人丙○○為婉娟
    商行負責人，被上訴人甲○○為實際負責人。被上訴人甲○
    ○先後於民國90年10月12日及同年月18日，以婉娟商行名義
    向上訴人訂購價值新台幣（下同）176萬9,400元之飲料（下
    稱系爭貨物），指定送至婉娟商行與訴外人洪嘉興共同租用
    位於台北市○○路○段之401巷989巷臨18之倉庫， 上訴人已
    依約交付系爭貨物，詎被上訴人竟拒付貨款，爰先位請求被
    上訴人應連帶給付176萬9,400元及法定遲延利息；倘認上開
    買賣係被上訴人甲○○個人所為，與婉娟商行無涉，則備位
    請求被上訴人甲○○應給付176萬9,400元及法定遲延利息（
    原審判決上訴人敗訴，上訴人不服提起上訴），並先位上訴
    聲明：(一)原判決廢棄。(二)被上訴人應連帶給付上訴人176萬9
    ,400 元及自起訴狀繕本送達翌日起至清償日止， 按年息百
    分之五計算之利息。(三)願供擔保請准宣告假執行。備位上訴
    聲明：(一)原判決廢棄。 (二)被上訴人甲○○應給付上訴人176
    萬9,400元及自起訴狀繕本送達翌日起至清償日止， 按年息
    百分之五計算之利息。(三)願供擔保請准宣告假執行。
二、被上訴人則以：被上訴人係夫妻，婉娟商行為被上訴人丙○
    ○開設負責，惟自92年間起因照顧子女已不再經營。被上訴
    人並未與洪嘉興共同承租台北市○○路○段之401巷989 巷臨
    18之倉庫，且婉娟商行位於台北市○○街○段57號， 倉庫設
    於台北市○○○路82之5號， 並無必要與人合租距離店面遙
    遠之承德路7段倉庫。 被上訴人甲○○未曾以婉娟商行名義
    向上訴人訂購系爭貨物，且上訴人主張之貨款請求權已罹 2
    年時效而消滅，上訴人不得向被上訴人請求給付貨款等語，
    資為抗辯，並答辯聲明：上訴駁回。
三、按商人、製造人、手工業人所供給之商品及產物之代價，其
    請求權因2年間不行使而消滅，民法第127條第8 款定有明文
    。所謂商人所供給之商品代價，係指商人所供給其所從事營
    業項目之商品代價而言，蓋此項代價債權多發生於日常頻繁
    之交易，故賦與較短之時效期間以促從速確定（最高法院39
    年台上字第1155號判例、80年度台上字第236 號判決要旨參
    照）。經查上訴人主張被上訴人於90年10月12日及同年月18
    日向伊訂購系爭貨物，伊已依約交貨等情，縱認上訴人對被
    上訴人有系爭貨物之貨款請求權，然依上開規定，上訴人就
    其所供給其所從事營業項目之商品代價即系爭貨款之請求權
    時效為2年， 自90年10月12日及同年月18日起算，迄上訴人
    於94年7月1日始提起本件訴訟（原審卷(一)3頁）， 其請求權
    已罹於2年時效而消滅，被上訴人以時效為抗辯， 應屬可採
    ，被上訴人自得拒絕給付系爭貨款。
四、綜上所述， 上訴人先位請求被上訴人應連帶給付上訴人176
    萬9,400元及法定遲延利息， 備位請求被上訴人甲○○應給
    付上訴人176萬9,400元及法定遲延利息，均屬不應准許。原
    審所為上訴人敗訴之判決，核無違誤。上訴論旨指摘原判決
    不當，求予廢棄改判，為無理由，應予駁回。
五、兩造其餘之攻擊或防禦方法及未經援用之證據，經本院斟酌
    後，認為均不足以影響本判決之結果，自無逐一詳予論駁之
    必要，併此敘明。
六、據上論結，本件上訴為無理由，依民事訴訟法第449條第1項
    、第78條，判決如主文。
中    華    民    國    95    年    6     月    20    日
                  民事第十三庭審判長法  官  陳昆煇
                                    法  官  李錦美
                                    法  官  陳駿璧
正本係照原本作成。
如不服本判決，應於收受送達後20日內向本院提出上訴書狀，其
未表明上訴理由者，應於提出上訴後20日內向本院補提理由書狀
（均須按他造當事人之人數附繕本）上訴時應提出委任律師或具
有律師資格之人之委任狀；委任有律師資格者，另應附具律師資
格證書及釋明委任人與受任人有民事訴訟法第466 條之1第1項但
書或第2項（詳附註）所定關係之釋明文書影本。
中    華    民    國    95    年    6     月    21    日
                                    書記官  黃  愛
附註：
民事訴訟法第466條之1（第1項、第2項）：
對於第二審判決上訴，上訴人應委任律師為訴訟代理人。但上訴
人或其他法定代理人具有律師資格者，不在此限。
上訴人之配偶、三親等內之血親、二親等內之姻親，或上訴人為
法人、中央或地方機關時，其所屬專任人員具有律師資格並經法
院認為適當者，亦得為第三審訴訟代理人。


司法院資訊處製作；財團法人民間司法改革基金會備份。
